---
title: "Relatório Atividade 1"
author: "Liz Alexandrita de Souza Barreto"
date: "20/10/2021"
output: pdf_document
---
---
Universidade de Franca
RGM: 21125066
---

```{r setup, include=FALSE}
knitr::opts_chunk$set(echo = TRUE)
```

## Preparação do Ambiente e Análise dos dados
Este relatório foi feito com o Rmarkdown!

```{r}
library(tidyverse)
```

### Leitura do arquivo e entendimento dos campos

``` {r}

pacientes <- read_csv('pacientes.csv')
glimpse(pacientes)
```

### Qualidade dos dados
```{r}

pacientes %>% summary

```

### Expurgo de NA e limpeza de tipo de dado
```{r}

pacientes <- drop_na(pacientes)
pacientes$ID <- as.factor(pacientes$ID)
pacientes$`Código do Procedimento Principal` <- as.factor(pacientes$`Código do Procedimento Principal`)
```

## Estatísticas da Idade do Segurado
Vamos estudar algumas estatísticas descritivas da Idade:

```{r}

pacientes %>% summarize(
  min = min(`Idade do Segurado`), 
  max = max(`Idade do Segurado`),
  mean = mean(`Idade do Segurado`),
  median = median(`Idade do Segurado`), 
  var = var(`Idade do Segurado`),
  sd = var(`Idade do Segurado`) ^ (1/2))
```

### Gráfico de Densidade da Idade

```{r, echo=FALSE}

pacientes %>% ggplot(aes(`Idade do Segurado`)) + 
  geom_density(fill = "blue")
```

## Estatísticas do Valor Total Liberado
Vamos estudar algumas estatísticas do Valor Liberado:

```{r}

pacientes %>% summarize(
  min = min(`Valor Total Liberado`), 
  max = max(`Valor Total Liberado`),
  mean = mean(`Valor Total Liberado`),
  median = median(`Valor Total Liberado`), 
  var = var(`Valor Total Liberado`),
  sd = var(`Valor Total Liberado`) ^ (1/2))
```
  
### Gráfico de Densidade do Valor

```{r, echo=FALSE}
pacientes %>% ggplot(aes(`Valor Total Liberado`)) + 
  geom_density(fill = "blue")
```

## Estudo de Interações entre Valor e Idade do Segurado

```{r}
pacientes %>% filter(`Valor Total Liberado` == max(`Valor Total Liberado`))
pacientes %>% filter(`Idade do Segurado` == max(`Idade do Segurado`))
```

### Estudo gráfico

```{r, echo=FALSE}
pacientes %>% ggplot(aes(x=`Idade do Segurado`, y=`Valor Total Liberado`)) +
    geom_point(shape=1) + 
    geom_smooth(method=lm)  
```

## Conclusões
A variável etária não segue uma distribuição normal e também não segue a pirâmide etária demográfica, porém a maior parte de seus dados cai no intervalo entre os 30 e os 76 anos, segundo a análise gráfica e estatística (53 anos de média +- 23 de desvio padrão)
Já a variável de valor liberado parece seguir uma distribuição normal porém com uma longa cauda à direita (skewness positiva) e pequeno desvio padrão em relação ao tamanho da sua cauda.
A variância dos dados tanto de idade, mas principalmente de Valor é muito grande (justamente pela cauda da distribuição), o que significa que esse dataset pertenceria, por exemplo a uma seguradora que não tem um nicho etário pra além de adultos pagantes ou em idade economicamente ativa nem de preços de procedimentos.
Contra intuitivamente, não há uma correlação positiva entre valor liberado e idade segundo a análise de interação dessas duas variáveis, a tendência é praticamente uniforme puxando para levemente negativa segundo análise gráfica. Apesar disso, o máximo de valor liberado individualmente (foi para paciente de 72 anos) e o total dos valores liberados de pacientes do último quartil (107 anos) serem acima da média.
Temos como definir o código dos procedimentos mais liberados em termos de valores, e os mais caros para pacientes mais velhos, no entanto não conseguimos identificá-los através do código.

## Código em R na íntegra

``` {r, eval = FALSE}

# Preparação do ambiente
#@title Atividade 1 PIC
#install.packages("tidyverse")
#install.packages("rmarkdown")
library(tidyverse)
library(rmarkdown)
# Ler arquivo e analisar campos
pacientes <- read_csv('pacientes.csv')
glimpse(pacientes)
pacientes$ID <- as.factor(pacientes$ID)
pacientes$`Código do Procedimento Principal` <- as.factor(pacientes$`Código do Procedimento Principal`)
# Estatísticas e Gráficos
pacientes %>% ggplot(aes(`Idade do Segurado`)) + 
  geom_density(fill = "blue")
summary(pacientes)
pacientes %>% summarize(
  min = min(`Idade do Segurado`), 
  max = max(`Idade do Segurado`),
  mean = mean(`Idade do Segurado`),
  median = median(`Idade do Segurado`), 
  var = var(`Idade do Segurado`),
  sd = var(`Idade do Segurado`) ^ (1/2))
pacientes %>% ggplot(aes(`Valor Total Liberado`)) + 
  geom_density(fill = "blue")
range(pacientes$`Valor Total Liberado`)
pacientes <- drop_na(pacientes)
pacientes %>% summarize(
  min = min(`Valor Total Liberado`), 
  max = max(`Valor Total Liberado`),
  mean = mean(`Valor Total Liberado`),
  median = median(`Valor Total Liberado`), 
  var = var(`Valor Total Liberado`),
  sd = var(`Valor Total Liberado`) ^ (1/2))
pacientes %>% filter(`Valor Total Liberado` == max(`Valor Total Liberado`))
pacientes %>% filter(`Idade do Segurado` == max(`Idade do Segurado`))
pacientes %>% ggplot(aes(`Valor Total Liberado`)) + 
  geom_density(fill = "blue")
pacientes %>% ggplot(aes(`Valor Total Liberado`)) + 
  geom_histogram(fill = "blue")
valor_proced <- pacientes %>% group_by(`Código do Procedimento Principal`) %>% summarise(valor_total = sum(`Valor Total Liberado`))
glimpse(valor_proced)
valor_proced %>% summarize(
  min = min(valor_total), 
  max = max(valor_total),
  mean = mean(valor_total),
  median = median(valor_total), 
  var = var(valor_total),
  sd = var(valor_total) ^ (1/2))
valor_proced %>% filter(valor_total == max(valor_total))

```